臺灣彰化地方法院刑事判決　　　　　　　96年度易字第1399號
公　訴　人　臺灣彰化地方法院檢察署檢察官
被　　　告　甲○○
　　　　　　　　　　（另案在臺灣彰化看守所羈押中）
上列被告因竊盜案件，經檢察官提起公訴（96年度偵字第7497號
），本院判決如下：
    主  文
甲○○攜帶兇器竊盜，累犯，處有期徒刑壹拾月，減為有期徒刑
伍月，如易科罰金，以新臺幣壹仟元折算壹日。扣案之鋁製伸縮
管壹支、鐵剪刀壹支，均沒收。
    犯罪事實
一、甲○○曾於民國88年間因違反槍砲彈藥刀械管制條例、施用
    第1 級毒品、第2 級毒品、贓物案件，經臺灣臺中地方法院
    以88年度訴字第1484號刑事判決分別判處有期徒刑1 年2 月
    、10月、5 月、7 月，應執行有期徒刑2 年8 月，經上訴由
    臺灣高等法院臺中分院以88年度上訴字第2607號刑事判決就
    原審有關贓物部分，撤銷改判有期徒刑5 月，其餘上訴駁回
    ，並定其應執行刑為有期徒刑2 年6 月，經上訴由最高法院
    以92年度臺上字第2488號刑事判決駁回上訴確定；復於90年
    間因贓物、施用毒品案件，經本院以90年度簡字第67號、90
    年度易字第372 號刑事判決分別判處有期徒刑3 月、8 月確
    定，經聲請法院裁定應執行有期徒刑9 月確定；復於91年間
    因偽造文書案件，經本院以91年度簡字第85號刑事簡易判決
    判處有期徒刑4 月確定，並與前開88年間違反槍砲彈藥刀械
    管制條例等案件之有期徒刑部分，經聲請法院裁定應執行有
    期徒刑3 年確定後，經移送入監接續服刑，於94年11月25日
    因縮短刑期假釋出監並付保護管束，並於95年9 月20日保護
    管束期滿視為執行完畢。詎其竟不知悔改，復基於意圖為自
    己不法所有之犯意，於95年11月12日晚上10時許，在彰化縣
    芳苑鄉○○段219 之6 號旁之產業道路，持其自己所有客觀
    上具危險性而足為兇器之鋁製伸縮管及鐵剪刀各1 支，將鐵
    剪刀裝在鋁製伸縮管前方之方式，利用鋁製伸縮管伸至電線
    桿上之電纜線處，再以繩索拉動剪刀剪斷電纜線之方式，竊
    取臺灣電力股份有限公司（下稱臺電公司）所有編號瑤高幹
    39X3至磚瑤高幹39X3低3 之電線桿上之22平方mm銅玻璃電線
    364.4 公尺（價值約新臺幣（下同）10,757元），得手後將
    前揭竊得之銅玻璃電線變賣與不知情之真實姓名、年籍均不
    詳之成年男子得款花用。嗣因甲○○另犯竊盜案件（另本院
    以96年度易字第1110號案件審理中）而為警循線查獲，並扣
    得上開鐵剪刀及鋁製伸縮管各1 支，甲○○於犯罪未發覺前
    ，主動向該管公務員之員警自首前開竊盜犯行，而接受裁判
    。
二、案經甲○○自首由彰化縣警察局芳苑分局報請臺灣彰化地方
    法院檢察署檢察官偵查起訴。
    理  由
一、證據能力部分：按被告以外之人於審判外之陳述，雖不符前
    4 條之規定，而經當事人於審判程序同意作為證據，法院審
    酌該言詞陳述或書面陳述作成時之情況，認為適當者，亦得
    為證據。當事人、代理人或辯護人於法院調查證據時，知有
    第159 條第1 項不得為證據之情形，而未於言詞辯論終結前
    聲明異議者，視為有前項之同意，刑事訴訟法第159 條之5
    定有明文。立法意旨在於傳聞證據未經當事人之反對詰問予
    以核實，原則上先予排除，惟若當事人已放棄詰問或未聲明
    異議，基於證據資料愈豐富，愈有助於真實發現之理念，且
    強化言詞辯論主義，法院自可承認該傳聞證據例外擁有證據
    能力。經查，證人即臺電公司員工乙○○於警詢中之陳述（
    參見警卷第5 頁至第6 頁），雖係被告以外之人於審判外之
    陳述，性質上屬傳聞證據，惟經檢察官、被告均同意作為證
    據，又本院審酌該言詞陳述作成時之情況，並查無其他不法
    之情狀，足認為得為本案之證據，依刑事訴訟法第159 條之
    5 之規定，有證據能力。
二、訊據被告甲○○對其於上揭時、地，攜帶兇器竊盜之事實，
    坦承不諱（參見本院96年9 月26日審判筆錄），核與證人即
    臺電公司員工乙○○於警詢中陳述發現失竊電線情節（參見
    警卷第5 頁至第6 頁）相符，並有其所有之鐵剪刀及鋁製伸
    縮管各1 支扣案可佐，復有電力線路失竊現場調查報告1 紙
    、現場及扣案物品照片共計9 紙（參見警卷第7 頁至第9 頁
    、第13頁至第15頁）附卷可參，核屬相符。從而，被告上揭
    自白內容，核與前揭事證相符，應足採信，本案事證明確，
    被告犯行堪以認定。
三、經查：
  (一)按刑法第321 條第1 項第3 款之攜帶兇器竊盜罪，係以行為
    人攜帶兇器竊盜為其加重條件，此所謂兇器，其種類並無限
    制，凡客觀上足對人之生命、身體、安全構成威脅，具有危
    險性之兇器均屬之，且祇須行竊時攜帶此種具有危險性之兇
    器為已足，並不以攜帶之初有行兇之意圖為必要。螺絲起子
    為足以殺傷人生命、身體之器械，顯為具有危險性之兇器（
    最高法院79年臺上字第5253號判例要旨參照）。經查，扣案
    之上揭鐵剪刀、鋁製伸縮管各1 支，長度各190 公分且為金
    屬製鈍器等情，業經本院勘驗屬實（參見本院96年9 月26日
    勘驗筆錄）在卷可參。是被告持扣案之上揭物品，無論被告
    主觀上是否旨在行兇抑僅便利行竊，然在客觀上顯具有行兇
    之危險性，自屬兇器之一種，其攜帶而犯竊盜罪，應成立刑
    法第321 條第1 項第3 款之罪。
  (二)另按刑法上竊盜罪既遂未遂區分之標準，係採權力支配說，
    即行為人將竊盜之客體，移入一己實力支配之下者為既遂，
    若著手於竊盜，而尚未脫離他人之持有，或未移入一己實力
    支配之下者，則為未遂。又究係預備竊盜或竊盜未遂，則專
    以行為人是否已著手於竊盜行為之實施為斷，如未著手於竊
    盜行為之實施，依現行刑法並不處罰預備竊盜（最高法院84
    年度臺上字第2256號判決要旨參照）。被告就前揭犯行，已
    將竊盜之客體即電線移入一己實力支配之下，應屬竊盜既遂
    。
四、按電業法第105 條規定「竊盜或損壞電桿、電線、變壓器或
    其他供電設備者，依刑法之規定從重處斷。」因該法條本身
    並無「刑」之規定，並非完備之刑罰法規，僅係說明有上開
    犯罪行為者，均依刑法之規定從重處斷。因之行為如符合刑
    法上之竊盜罪者，即依竊盜罪論罪科刑，符合毀損罪者，即
    依毀損罪論罪科刑，亦即電業法第105 條所指之犯罪即係刑
    法上之竊盜罪或毀損罪（最高法院95年度臺上字第1557號判
    決要旨參照）。經查，前揭犯罪事實欄所示22平方mm電線，
    為臺電公司所有之電線等情，業據證人乙○○於警詢中證述
    明確，雖為電業法第105 條所指之電線，然因該法條本身並
    無「刑」之規定，並非完備之刑罰法規，僅係說明有竊盜電
    線之犯罪行為者，依刑法竊盜罪之規定從重處斷。核被告所
    為，係犯刑法第321 條第1 項第3 款之攜帶兇器竊盜既遂罪
    。按犯人在犯罪未發覺之前，向檢察官或司法警察官告知其
    犯罪，而不逃避接受裁判，即與刑法第62條規定自首之條件
    相符，不以言明自首並願受裁判為必要，又該條所謂未發覺
    之罪，固非以有偵查犯罪權之機關或人員確知其人犯罪無誤
    為必要，而對於其發生嫌疑時，即得謂為已發覺；但此項對
    犯人之嫌疑，仍須有確切之根據得為合理之可疑者，始足當
    之，若單純主觀上之懷疑，要不得謂已發生嫌疑（最高法院
    85年度臺上字第4908號判決要旨參照），是被告於有偵查犯
    罪權限之公務員尚未發覺其上揭竊盜犯行前，主動向該管公
    務員自首該次竊盜犯行而接受裁判等情，業有彰化縣警察局
    芳苑分局職務報告書1 紙（參見本院卷宗）、被告之警詢筆
    錄1 份附卷可參，爰依刑法第62條前段規定減輕其刑。另查
    ，被告曾於88年間因違反槍砲彈藥刀械管制條例、施用第1
    級毒品、第2 級毒品、贓物案件，經臺灣臺中地方法院以88
    年度訴字第1484號刑事判決分別判處有期徒刑1 年2 月、10
    月、5 月、7 月，應執行有期徒刑2 年8 月，經上訴由臺灣
    高等法院臺中分院以88年度上訴字第2607號刑事判決就原審
    有關贓物部分，撤銷改判有期徒刑5 月，其餘上訴駁回，並
    定其應執行刑為有期徒刑2 年6 月，經上訴由最高法院以92
    年度臺上字第2488號刑事判決駁回上訴確定；復於90年間因
    贓物、施用毒品案件，經本院以90年度簡字第67號、90年度
    易字第37 2號刑事判決分別判處有期徒刑3 月、8 月確定，
    經聲請法院裁定應執行有期徒刑9 月確定；復於91年間因偽
    造文書案件，經本院以91年度簡字第85號刑事簡易判決判處
    有期徒刑4 月確定，並與前開88年間違反槍砲彈藥刀械管制
    條例等案件之有期徒刑部分，經聲請法院裁定應執行有期徒
    刑3 年確定後，經移送入監接續服刑，於94年11月25日因縮
    短刑期假釋出監並付保護管束，並於95年9 月20日保護管束
    期滿視為執行完畢等情，此有臺灣高等法院被告前案紀錄表
    、臺灣彰化地方法院檢察署刑案資料查註紀錄表各1 份存卷
    可考，其於5 年內故意再犯本案有期徒刑以上之罪，為累犯
    ，應依刑法第47條第1 項之規定加重其刑，並依法先加後減
    之。爰審酌被告平日素行不佳，正值青壯年，貪慾圖利，不
    思以合法正當途徑賺取所得，竟以持客觀上具危險性而足為
    兇器之上揭扣案物品而竊盜之手段及所竊取之上揭財物價值
    ，且竊取電線造成民眾用電不便，影響臺電公司之正常營運
    ，理應從重量刑，然本院參酌被告犯後坦承犯行，對被害人
    所生損害等其他一切情狀，量處如主文所示之刑。又被告為
    本案犯罪時間在96年4 月24日以前，悉合於中華民國96年罪
    犯減刑條例之減刑規定，應依法減刑2 分之1 ，並諭知易科
    罰金之折算標準。至被告所有持以行竊之上揭鐵剪刀、鋁製
    伸縮管各1 支，業據其供明在卷，且係供犯罪所用之物，爰
    依刑法第38條第1 項第2 款規定併宣告沒收。
據上論斷，應依刑事訴訟法第299 條第1 項前段，刑法第321 條
第1 項第3 款、第47第1 項、第62條前段、第41條第1 項前段、
第38條第1 項第2 款，中華民國96年罪犯減刑條例第2 條第1 項
第3 款、第7 條、第9 條，判決如主文。
本案經檢察官吳芙如到庭執行職務。
中　　華　　民　　國　　96　　年　　9 　　月　　29　　日
                  刑事第八庭      法　官  唐中興
以上正本證明與原本無異。
如不服本判決，應於判決送達後10日內，向本院提出上訴書狀，
上訴書狀應「敘述具體上訴理由」，並按他造當事人之人數附繕
本。「切勿逕送上級法院」。
告訴人或被害人對於判決如有不服具備理由請求檢察官上訴者，
其上訴期間之計算係以檢察官收受判決正本之日期為準。
中　　華　　民　　國　　96　　年　　9 　　月　　29　　日
                                  書記官  施惠卿
【附錄本案判決論罪科刑法條全文】：
中華民國刑法第321條：
犯竊盜罪而有左列情形之一者，處6月以上5年以下有期徒刑：
一、於夜間侵入住宅或有人居住之建築物、船艦或隱匿其內而犯
    之者。
二、毀越門扇、牆垣或其他安全設備而犯之者。
三、攜帶兇器而犯之者。
四、結夥3人以上而犯之者。
五、乘火災、水災或其他災害之際而犯之者。
六、在車站或埠頭而犯之者。
前項之未遂犯罰之。
